

PERFIL

Soy un Ingeniero Informático con más de 11 años de experiencia en el mundo de la tecnología. Me he formado como Desarrollador de Software, centrándome en Java y Spring en el Backend, y HTML, CSS, JavaScript, TypeScript y Angular en el Frontend.

Mi enfoque principal es crear software de alta calidad y valor para los clientes, aplicando arquitecturas limpias, patrones de diseño y principios SOLID.

Estoy emocionado por la oportunidad de unirme a su equipo y contribuir a proyectos tecnológicos desafiantes, así como aprender y adaptarme según sea necesario para el rol. Espero ser parte de la transformación de Java con su equipo y trabajar en proyectos impactantes.

DESARROLLADOR DE SOFTWARE / DESARROLLADOR FULL STACK

ANDRÉS ALFONSO MIRA MEJÍA

EXPERIENCIA LABORAL

IAS Software – Desarrollador de Software

07/2023 - (Actual)

- Desarrollo y mantenimiento de aplicaciones backend utilizando Java y Spring Boot.
- Competencias sólidas en la inyección de dependencias para garantizar la modularidad y la facilidad de mantenimiento.
- Desarrollo y mantenimiento de aplicaciones frontend utilizando Html, CSS y Angular.
- Competencias sólidas en cumplir con el principio de una sola responsabilidad.
- Implementación de servicios API REST para la exposición de funcionalidades clave, siguiendo los estándares de diseño y buenas prácticas.
- Acceso eficiente a bases de datos utilizando tecnologías como JDBC y JPA para garantizar la integridad y la gestión de datos.
- Colaboración activa en la exposición y consumo de servicios web, facilitando la integración de sistemas externos y mejorando la eficiencia operativa.
- Competencias sólidas en programación orientada a objetos (POO) y familiaridad con conceptos de programación funcional y reactiva.

IAS Software – Desarrollador Data Warehouse

12/2022 - 06/2023

- Diseño y desarrollo de modelos de Bodegas de Datos (DWH).
- Implementación de procesos ETL y creación de cuadros de mando (dashboards y KPIs).
- Uso de Microsoft BI Suite (SQL, SSIS, SSAS, SSRS y Power BI) para estadísticas y análisis financiero.
- Participación en proyectos Scrum.

Grupo Avalon – Analista Programador

06/2022 - 11/2022

- Automatización de procesos mediante Web Scraping con Python.
- Diseño y desarrollo de modelos de Bodegas de Datos y Cubos Tabulares.
- Creación de procesos ETL y cuadros de mando.
- Generación de informes de BI en la nube.

CONTACTO



Medellín - Colombia



andres.mira@outlook.com



+ 57 3217295412



ingaamira.github.io

SECTORES EXPERIENCIA

- Financiero
- Ventas
- Transporte
- Telecomunicaciones
- Tecnológico
- Turismo

IDIOMAS

- Español -> Hablante Nativo
- Inglés -> Hablante Intermedio (A2/B1)

REDES SOCIALES







HABILIDADES TÉCNICAS

Lenguajes de Programación:

- Java
- Python
- **JavaScript**
- **TypeScript**

Frameworks:

- Spring
- Angular

Bases de Datos:

- PostgreSQL
- SQL Server
- Oracle
- MySQL

Computación en la Nube:

- Azure
- **AWS**

Pruebas:

- Pruebas Unitarias
- Pruebas de Integración
- Pruebas de Performance

Otras Habilidades:

- Arquitecturas Limpias
- Código Limpio
- SOLID
- **API** Rest
- Gradle
- Maven
- DOM y Motor del Navegador
- **DevOps**
- Metodologías Ágiles

EDUCACIÓN

Título Obtenido: Especialista en Inteligencia de Negocios Institución: Católica del Norte Fundación Universitaria Fecha Grado: 09/08/2019 (Periodo: 07/2018 – 08/2019)

Título Obtenido: Ingeniero Informático

Institución: Católica del Norte Fundación Universitaria **Fecha Grado:** 21/12/2018 (Periodo: 12/2014 – 11/2017)